# 服务行业

提问人：zhs7403 时间：2019-07-02 14:52:40
服务行业如果满足新收入准则履约时间段核算时，如果采用产出法，是否可能存在存货余额？其合同履约成本因为产出法未全部结转金额？
另外，对于保证性质质保，新收入准则是计提预计负债基础冲收入还是计入成本费用？即新旧准则是否差异？

回答人：chenyiwei
1 、理论上，由于按产出法衡量的履约进度可能不同于成本发生的进度，所以此时是可能有部分合同成本作为资产列报为存货，等待在后续期间转入营业成本的，但前提是满足新收入准则关于合同履约成本资本化的条件，即：
该成本与一份当前或预期取得的合同直接相关；该成本增加了企业未来用于履行履约义务的资源；该成本预期能够收回。
对保证性质保，个人理解应确认销售费用，因为并未减少有权向客户收取的对价，故不冲减销售收入。